【裁判字號】    97,訴,1682
【裁判日期】    971230
【裁判案由】    毒品危害防制條例
【裁判全文】
臺灣基隆地方法院刑事判決              97年度訴字第1682號
公  訴  人  臺灣基隆地方法院檢察署檢察官
被      告  乙○○
                      號4樓
上列被告因違反毒品危害防制條例案件，經檢察官提起公訴（97
年度毒偵字第2142號），被告就被訴事實為有罪之陳述，本院合
議庭裁定由受命法官獨任進行審判，經改依簡式審判程序審理後
判決如下：
    主  文
乙○○施用第一級毒品，累犯，處有期徒刑柒月，扣案之第一級
毒品海洛因（淨重點貳零公克）併同難以析離之包裝袋壹只
，均沒收銷燬之；又施用第二級毒品，累犯，處有期徒刑月。
應執行有期徒刑捌月，扣案之第一級毒品海洛因（淨重點貳
零公克）併同難以析離之包裝袋壹只，均沒收銷燬之。
    事  實
一、乙○○前因肅清煙毒條例案件，分別經臺灣高等法院以83年
    度上訴字第3675號判處有期徒刑4 年、臺灣板橋地方法院以
    84年度訴字第2155號判處有期徒刑4 年及臺灣桃園地方法院
    以85年度訴字第1480號判處有期徒刑3 年4 月確定，上開3
    罪接續執行，於民國91年2 月5 日假釋出監（殘刑6 年11
    月26日）。嗣其於假釋期間內復再犯施用毒品案件，經法院
    裁定送觀察、勒戒後，認有繼續施用毒品之傾向，再經法院
    裁定送強制戒治，於93年4 月12日執行期滿，由臺灣臺北地
    方法院檢察署檢察官於93年6 月16日，以93年度戒毒偵字第
    79號為不起訴處分確定，前開假釋並經撤銷，接續執行殘刑
    及另犯妨害公務所處有期徒刑3 月，甫於96年7 月26日因減
    刑並易科罰金執行完畢。
二、詎乙○○猶不知悔改，於強制戒治執行完畢釋放後之5 年內
    ，復基於施用第一級毒品海洛因之犯意，於97年8 月22日上
    午10時許，在臺北市○○區○○路西園醫院廁所內，以將第
    一級毒品海洛因摻水注入注射針筒，再施打入身體之方式，
    施用第一級毒品海洛因1 次。接著另基於施用第二級毒品甲
    基安非他命之犯意，在同上地點，以將第二級毒品甲基安非
    他命置於玻璃球內燒烤，再吸食所產生煙霧之方式，施用第
    二級毒品甲基安非他命1 次。嗣於97年8 月22日晚間9 時許
    ，在基隆市中山區○○○路地下道口，因形跡可疑，為警盤
    查時查獲，並扣得第一級毒品海洛因1 包（淨重33.20 公克
    ），且經其同意採驗尿液呈毒品甲基安非他命、嗎啡及可待
    因之陽性反應而查知上情。
三、案經基隆市警察局第二分局報告臺灣基隆地方法院檢察署檢
    察官偵查後起訴。
    理  由
壹、程序事項：
    本件被告乙○○所犯者非為死刑、無期徒刑、最輕本刑為3
    年以上有期徒刑之罪或高等法院管轄第一審案件，其於準備
    程序進行中，先就被訴事實為有罪之陳述，經告知其簡式審
    判程序之旨，並聽取公訴人、被告之意見後，本院業已依刑
    事訴訟法第273 條之1 第1 項之規定，裁定由受命法官獨任
    以簡式審判程序進行本案之審理。
貳、實體事項：
一、上開事實，業據被告於本院審理時坦承在卷，且其為警查獲
    時所採集之尿液送驗後，結果呈甲基安非他命、嗎啡及可待
    因之陽性反應，有台灣尖端先進生技醫藥股份有限公司濫用
    藥物檢驗報告1 紙附卷可稽，且扣案之白色粉末1 包（淨重
    33.20 公克），內含有第一級毒品海洛因成分，有法務部調
    查局濫用藥物實驗室調科壹字第09723036640 號鑑定書1 紙
    存卷可查，被告之自白核與事實相符，可以採信。又被告因
    施用毒品案件，於93年4 月12日執行期滿等情，亦有臺灣高
    等法院被告前案紀錄表在卷可參，被告於強制戒治期滿後之
    5 年內，再犯施用第一級、第二級毒品之犯行洵堪認定，應
    依法論科。
二、論罪科刑：
  (一)查海洛因、甲基安非他命分係毒品危害防制條例第2條第2項
    第1款、第2款所定之第一級、第二級毒品，被告於強制戒治
    期滿後5年內，再施用第一級毒品海洛因、第二級毒品甲基
    安非他命之行為，核係犯毒品危害防制條例第10條第1項、
    第2項之施用第一級、第二級毒品罪。被告因施用而持有第
    一級毒品海洛因及第二級毒品甲基安非他命之低度行為，應
    為施用第一級、第二級毒品之高度行為所吸收，不另論罪。
    又被告前曾受如事實欄所示之有期徒刑執行完畢，有臺灣高
    等法院被告前案紀錄表在卷可按，其於有期徒刑執行完畢後
    之5年內，故意再犯本件有期徒刑以上之罪，為累犯，其所
    犯上開2罪，均應依法加重其刑。再被告所犯上開2罪，犯意
    各別，行為不同，應予分論併罰。爰審酌被告犯罪之動機、
    曾有施用毒品之前科仍不知戒除，惟犯罪後坦承犯行，且所
    犯之施用毒品犯行乃戕害自己身心健康，並未危及他人等一
    切情狀，分別量處如主文所示之刑，併定其應執行之刑。
  (二)扣案之白色粉末1 包（淨重33.20 公克），內含有第一級毒
    品海洛因成分，業如前認定，爰併同難以析離之包裝袋1 只
    ，均依毒品危害防制條例第18條第1 項前段宣告沒收銷燬之
    。
據上論斷，應依刑事訴訟法第273條之1第1項、第299條第1 項前
段，毒品危害防制條例第10條第1 項、第2 項、第18條第1 項前
段、第23條第2 項，刑法第11條、第47條第1 項、第51條第5 款
，判決如主文。
本案經檢察官甲○○到庭執行職務。
中    華    民    國    97    年    12    月    30    日
                  刑事第一庭法  官  劉桂金
以上正本證明與原本無異。
如不服本判決應於收受送達後10日內向本院提出上訴書狀，並應
敘述具體理由；其未敘述上訴理由者，應於上訴期間屆滿後20日
內向本院補提理由書 (均須按他造當事人之人數附繕本)「切勿
逕送上級法院」。
中    華    民    國    97    年    12    月    30    日
                            書記官  鄧順生
附錄論罪法條：
毒品危害防制條例第10條
施用第一級毒品者，處 6 月以上 5 年以下有期徒刑。
施用第二級毒品者，處 3 年以下有期徒刑。


司法院資訊處製作；財團法人民間司法改革基金會備份。
